【裁判字號】    99,訴,9
【裁判日期】    990225
【裁判案由】    毒品危害防制條例
【裁判全文】
臺灣宜蘭地方法院刑事判決                 99年度訴字第9號
公  訴  人  臺灣宜蘭地方法院檢察署檢察官
被      告  甲○○
上列被告因毒品危害防制條例案件，經檢察官提起公訴（98年度
毒偵字第708號），經本院合議庭裁定以簡式審判程序審理，判
決如下：
    主  文
甲○○施用第一級毒品，累犯，處有期徒刑捌月，扣案之第一級
毒品海洛因壹包（淨重貳點捌壹公克）沒收銷燬之，扣案之注射
針筒壹支、夾鏈袋壹個均沒收；又施用第二級毒品，累犯，處有
期徒刑肆月。應執行有期徒刑拾月，扣案之第一級毒品海洛因壹
包（淨重貳點捌壹公克）沒收銷燬之，扣案之注射針筒壹支、夾
鏈袋壹個均沒收。
    事實及理由
一、構成犯罪事實：
    甲○○於民國87年間因施用毒品案件，經送觀察、勒戒後，
    認無繼續施用毒品之傾向，於88年1月19日執行完畢釋放，
    並經臺灣宜蘭地方法院檢察署檢察官以87年度偵字第3824號
    、88年度偵字第50號為不起訴處分確定。復於上開觀察、勒
    戒執行完畢釋放後，5年內即89年間再因施用毒品案件，經
    送觀察、勒戒後，認無繼續施用毒品之傾向，由臺灣宜蘭地
    方法院檢察署檢察官以89年度毒偵緝字第217號為不起訴處
    分確定。再於90年間因施用毒品案件，經本院裁定令入戒治
    處所施以強制戒治，並由臺灣宜蘭地方法院檢察署檢察官以
    90年度毒偵緝字第88號提起公訴，經本院以90年度訴字第12
    4號判處有期徒刑9月、7月，應執行有期徒刑1年2月確定，
    強制戒治部分則於91年11月23日執行完畢；又於90年間因施
    用毒品案件，經臺灣宜蘭地方法院檢察署檢察官以90年度毒
    偵字第1463號提起公訴，由臺灣高等法院以91年度上易字第
    1437號判處有期徒刑8月確定；另於91年間因施用毒品案件
    ，經臺灣宜蘭地方法院檢察署檢察官以91年度毒偵字第262
    號提起公訴，由本院以91年度訴字第159號判處有期徒刑10
    月確定，嗣上開有期徒刑8月、10月經臺灣高等法院裁定應
    執行有期徒刑1年4月確定，並接續上開徒刑1年2月執行，並
    於93年7月29日假釋出監，刑期至94年4月30日屆滿，以已執
    行論。詎其不知悔改，仍基於施用第一級毒品海洛因之犯意
    ，於98年9月24日10時許，在宜蘭縣羅東鎮○○街83號「羅
    東博愛醫院」廁所內，以將海洛因置入注射針筒摻水稀釋後
    施打皮膚之方式，施用第一級毒品海洛因1次；另基於施用
    第二級毒品甲基安非他命（起訴書誤載為安非他命）之犯意
    ，於98年9月24日11時50分為警採尿前回溯96小時內某時，
    在宜蘭縣壯圍鄉○○村○○路37號住處房間內，以將甲基安
    非他命置入香菸內點燃吸食之方式，施用第二級毒品甲基安
    非他命1次。嗣於98年9月24日11時許，在宜蘭縣羅東鎮○○
    街83號「羅東博愛醫院」門診門口為警查獲，並扣得第一級
    毒品海洛因1包（淨重2.81公克），及其所有供施用第一級
    毒品海洛因使用之注射針筒1支、夾鏈袋1個，經警於98年9
    月24日11時50分，採集其尿液，送驗結果呈嗎啡、甲基安非
    他命陽性反應。
二、認定犯罪事實所憑之證據及理由：
  (一)被告甲○○於警詢、偵查、本院審理中之自白。
  (二)宜蘭縣政府警察局刑警大隊偵二隊毒品犯罪嫌疑人尿液採驗
    作業管制紀錄、慈濟大學濫用藥物檢驗中心檢驗總表各1份
    ，可證被告有分別施用海洛因、甲基安非他命之事實。
  (三)扣案之粉塊1包（淨重2.81公克）經法務部調查局濫用藥物
    實驗室鑑定，結果含有海洛因成分，此有該實驗室98年10月
    22日調科壹字第09823028610號鑑定書1份在卷足憑，可證被
    告有施用海洛因之事實。
  (四)扣案之注射針筒1支、夾鏈袋1個，可證被告有施用海洛因之
    事實。
  (五)臺灣宜蘭地方法院檢察署刑案資料查註紀錄表、全國施用毒
    品案件紀錄表各1份，可證被告於第1次觀察、勒戒執行完畢
    釋放後，5年內已再犯毒品危害防制條例第10條之罪，本件
    自應依法追訴處罰。
  (六)上開(二)至(五)證據，足以佐證被告首開自白與事實相符。
三、論罪科刑之理由：
  (一)按海洛因、甲基安非他命分屬毒品危害防制條例第2條第2項
    第1款、第2款所定之第一級、第二級毒品。故被告甲○○所
    為，係犯毒品危害防制條例第10條第1項、第2項之施用第一
    級、第二級毒品罪。
  (二)被告持有第一級毒品海洛因、第二級毒品甲基安非他命之低
    度行為，為施用第一級、第二級毒品之高度行為所吸收，不
    另論處。
  (三)被告所犯施用第一級、第二級毒品罪，犯意各別，行為互殊
    ，應予分論併罰。
  (四)被告於90年間因毒品危害防制條例案件，經本院以90年度訴
    字第124號判處有期徒刑9月、7月，應執行有期徒刑1年2月
    確定；復於90年間因毒品危害防制條例案件，經臺灣高等法
    院以91年度上易字第1437號判處有期徒刑8月確定；再於91
    年間因毒品危害防制條例案件，經本院以91年度訴字第159
    號判處有期徒刑10月確定，嗣上開有期徒刑8月、10月經臺
    灣高等法院裁定應執行有期徒刑1年4月確定，並接續上開徒
    刑1年2月執行，並於93年7月29日假釋出監，刑期至94年4月
    30日屆滿，以已執行論，此有臺灣高等法院被告前案紀錄表
    1份在卷可參，其於5年以內分別故意再犯本件有期徒刑以上
    之罪，應各依刑法第47條第1項規定，論以累犯，並加重其
    刑，公訴人疏未論及此部分，容有未洽。
  (五)審酌被告有麻醉藥品管理條例、毒品危害防制條例、贓物之
    犯罪前科，此有臺灣高等法院被告前案紀錄表1份在卷可參
    ，素行不佳，且前經觀察、勒戒及強制戒治後，仍分別再犯
    本罪，顯見其對於毒品之依賴性甚高，有予較長期間隔離社
    會之必要，與被告施用毒品足以造成神經方面損害，並容易
    引起財產、暴力方面犯罪，及考量被告於犯罪後坦承犯行，
    並供出毒品來源供偵查機關偵查，然未查獲等一切情狀，分
    別量處如主文所示之刑，並定其應執行之刑。
  (六)扣案之第一級毒品海洛因1包（淨重2.81公克），及內裝該
    海洛因之夾鏈袋1個，因附著有海洛因成分，業已無法析離
    ，均應依毒品危害防制條例第18條第1項前段規定，諭知沒
    收銷燬。又扣案之注射針筒1支、夾鏈袋1個，為被告所有，
    供被告施用海洛因使用之物，爰依刑法第38條第1項第2款規
    定，宣告沒收。
四、適用之法律：
  (一)程序法方面：刑事訴訟法第273條之1第1項、第299條第1項
    前段、第310條之2。
  (二)實體法方面：毒品危害防制條例第10條第1項、第2項、第18
    條第1項前段，刑法第11條前段、第51條第5款、第47條第1
    項、第38條第1項第2款。
本案經檢察官劉惟宗到庭執行職務。
中    華    民    國    99     年    2    月    25    日
                  刑事第二庭  法  官  蘇錦秀
以上正本證明與原本無異。
如不服本判決應於收受送達後10日內向本院提出上訴書狀，並應
敘述具體理由；其未敘述上述理由者，應於上訴期間屆滿後20日
內向本院補提理由書（均須按他造當事人之人數附繕本）「切勿
逕送上級法院」。
                              書記官  劉晨輝
中    華    民    國    99    年    2     月    26    日
【附錄本案論罪科刑法條】
★毒品危害防制條例第10條：
施用第1級毒品者，處6月以上5年以下有期徒刑。
施用第2級毒品者，處3年以下有期徒刑。

司法院資訊處製作；財團法人民間司法改革基金會備份。
